臺灣板橋地方法院交通事件裁定　　　　 96年度交聲字第647號
原處分機關　交通部公路總局臺北區監理所
異　議　人
即受處分人　乙○○
上列異議人因違反道路交通管理處罰條例案件，對於交通部公路
總局臺北區監理所民國96年4 月14日北監自裁字裁40-DB0000000
號、96年4 月14日北監自裁字裁40-DB082495 號所為之裁決處分
（原舉發案號：桃園縣政府警察局96年2月2日桃警局交字第DB000
0000號、DB0000000號），聲明異議，本院裁定如下：
    主  文
異議均駁回。
    理  由
一、原處分意旨略以：異議人即受處分人乙○○於民國96年2 月
    2 日上午7 時50分許，駕駛車號115-BH號自用一般曳引車，
    行經桃園縣大溪鎮台3 線永福國小前，因不遵守公路機關依
    道路交通管理處罰條例第5 條規定所發布之命令及不服從交
    通勤務警察稽查之違規行為，經警製單舉發，原處分機關乃
    依道路交通管理處罰條例第60條第2 項第2 款、第1 款及第
    63條第1 項第1 款規定，各裁處罰鍰新臺幣900 元，並各記
    違規點數1 點。
二、異議意旨略以：異議人於96年2 月2 日上午7 時左右，駕駛
    車號115-BH號自用一般曳引車，行經桃園縣大溪鎮台3 線永
    福國小前時，因發現時間已7 時，為該路段禁行砂石車之時
    段，乃停車等候管制時間過去，後證人甲○○前來稽查時，
    因態度不佳，異議人不予理會即至永福國小內上廁所，迄上
    午8 點多才開車離開，並沒有在管制時段行駛台3 線及不服
    從交通勤務警察稽查的情形，且異議人在開車經過台3 線約
    33公里處被永福派出所另一名員警攔查時，員警認為異議人
    有超載情形，即帶異議人到前方砂石場過磅，當場並開立未
    帶駕照及超載之罰單各1 張，但因異議人對超載重量有異議
    ，故未在超載之罰單上簽名，當時異議人即有將行車記錄器
    拿給另一名員警看，若異議人真有在管制時段行駛台3 線的
    違規行為，另一名員警為何未加以舉發，況證人甲○○當時
    亦有當場，為何不將罰單當場交予異議人，事後始以逕行舉
    發之方式舉發，而僅提出照片2 張為證，異議人不能甘服，
    再者，依道路交通管理處罰條例第7 條規定，違反道路交通
    管理處罰條例第60條第2 項第2 款之違規行為並非屬可逕行
    舉發之違規行為，證人甲○○竟以逕行舉發之方式為之，與
    法自有未合，為此聲明異議，請求撤銷原處分云云。
三、按汽車駕駛人，駕駛汽車有不服從交通勤務警察或依法令執
    行交通指揮、稽查任務人員之指揮或稽查、不遵守公路或警
    察機關，或依第5 條規定所發布命令之情形，而本章各條無
    處罰之規定者，處新臺幣900 元以上1,800 元以下罰鍰，道
    路交通管理處罰條例第60條第2 項第1 款、第2 款分別定有
    明文。又按汽車駕駛人有不服指揮稽查而逃逸，或聞消防車
    、救護車、警備車、工程救險車之情形，當場不能或不宜攔
    截製單舉發者，得逕行舉發，道路交通管理處罰條例第7 條
    之2 第1 項第4 款亦定有明文。
四、經查：
  (一)本件異議人即受處分人乙○○於96年2 月2 日上午7 時50分
    許，駕駛車號115-BH號自用一般曳引車，行經桃園縣大溪鎮
    台3 線永福國小前，因不遵守公路機關依道路交通管理處罰
    條例第5 條規定所發布之命令及不服從交通勤務警察稽查之
    違規事實，經桃園縣政府警察局以96年2 月2 日桃警局交字
    第DB0000000 號、DB0000000 號通知單舉發一情，有桃園縣
    政府警察局桃警局交字第DB0000000 號、DB0000000 號舉發
    違反道路交通管理事件通知單影本各1 件在卷可稽；而公路
    機關為維護道路交通安全與暢通，指定台3 線於上午7 時起
    至8 時止禁止砂石車通行一節，亦經證人甲○○於本院訊問
    時證述明確，且為異議人所不爭執，自均堪認定。
  (二)異議人雖以前開情詞置辯，然證人即負責舉發之桃園縣政府
    警察局大溪分局永福派出所員警甲○○到庭證稱：96年2 月
    2 日，當時我是服上午6 到8 時取締闖紅燈勤務，台3 線的
    早上7 點到8 點及17到18點是禁止砂石車行駛，約7 點50分
    左右，我看到115-BH號砂石車從永福國小開過來，駕駛看到
    我後就把車子停在外車道，我就騎機車過去，問他為何把車
    停在這裡，而且沒有放警告標誌，我過去的時候，司機就是
    異議人正在檢視輪胎，我問他車為何停在這邊，並請他出示
    駕照、行照，駕駛就說他沒有開車，且沒有帶證件，我就請
    他跟我去派出所作查證工作，結果司機不理我，用走的離開
    現場，我就查車號後逕行舉發；我確定是在7 點50分看到異
    議人開車過來，我同事去追他的時候，我沒有在場，是後來
    我送DV才過去，因為當時已經是8 點多了，跟開單的7 點50
    分不吻合，所以我才沒有拿舉發單給異議人簽，事後才逕行
    舉發等語（見本院96年5 月30日訊問筆錄第2 、3 頁），並
    有照片2 張在卷可稽，以證人甲○○係桃園縣政府警察局大
    溪分局永福派出所之警員，平日職司犯罪偵查及道路交通管
    理、維護交通秩序之指揮稽查等工作，其與異議人間，素昧
    平生又無怨隙，殊無甘冒偽證罪責，故為不實舉發之理由存
    在；且以異議人明知台3 線自上午7 時起至8 時止禁止砂石
    車通行，則以異議人係擔任司機職務，其當可粗略預估自出
    發地行駛至台3 線所需之時間，若真有行駛台3 線之必要，
    自應謹慎預估時間，以便可提早於上午7 時前即通過台3 線
    ，或延後出發時間，待上午8 時後再進入台3 線，倘如異議
    人所辯，其駕駛上開曳引車行駛至永福國小前之時間僅上午
    7 時左右，則異議人豈非需在該處空等長達1 小時以上之時
    間始可利用台3 線，此實與一般駕駛人利用道路之習慣不符
    ，由此可見異議人所辯之不可採；又異議人於本院訊問時自
    承：證人甲○○過來稽查時，因為口氣不好，所以我就不理
    他，走到永福國小裡面等語（見本院96年5 月30日訊問筆錄
    第3 頁），益徵異議人確實有不服從證人甲○○稽查之行為
    無疑；至異議人雖稱由行車記錄器可知其在96年2 月2 日上
    午7 時許即行經永福國小前而非當日上午7 時50分許，惟異
    議人並無法提出其所稱之行車記錄器一節，業經異議人自承
    在卷，是異議人此部分所辯，自無從為有利於異議人之認定
    。因之，異議人所辯均無可採，異議人確於前揭時、地駕駛
    自用一般曳引車不遵守公路機關依道路交通管理處罰條例第
    5 條規定所發布之命令及不服從交通勤務警察稽查之違規事
    實，自堪認定。
  (三)又異議人確有於前揭時、地，於管制時段駕駛前揭自用一般
    曳引車行駛於台3 線，且不服從證人甲○○之稽查而逃逸等
    節，已如前述，是依道路交通管理處罰條例第7 條之2 第1
    項第4 款規定，異議人之行為有不服指揮稽查而逃逸之情形
    ，當場不能攔截製單舉發，自得依法逕行舉發，是本件所為
    之逕行舉發，於法尚無不合，附此敘明。
五、從而，本件異議人前開違規事證已足堪認定。則原處分機關
    依據前揭道路交通管理處罰條例第60條第2 項第1 款、第2
    款及第63條第1 項第1 款之規定，就異議人不遵守公路機關
    依道路交通管理處罰條例第5 條規定所發布之命令及不服從
    交通勤務警察稽查之違規行為部分，各裁處異議人罰鍰新臺
    幣900 元，並各記違規點數1 點，核無違誤。本件異議人之
    異議均為無理由，應予駁回。
據上論斷，應依道路交通案件處理辦法第19條，裁定如主文。
中　　華　　民　　國　　96　　年　　5 　　月　　31　　日
                      交通法庭  法  官    曾淑娟
以上正本證明與原本無異。
如不服本裁定應於送達後5日內向本院提出抗告狀。
中　　華　　民　　國　　96　　年　　5 　　月　　31　　日
                                書記官    林伯文
